ADONIS ARIAS HOLGUIN

+51 994809480 (Lima, PERU)

LinkedIn: https://www.linkedin.com/in/adonis-arias-holguin/

GitHub: https://github.com/adonis-arias/

Instagram: https://www.instagram.com/adonis.ariash/

adonis.arias.holguin@gmail.com

http://www.adonisarias.site/

PRESENTACION

Soy un estudiante de ingeniería de sistemas, tengo 24 años, soy amante de la vida, de los animales, de la naturaleza, me gusta leer, tocar la guitarra, viajar, entre otras cosas más. En lo laboral me considero una persona amigable, perseverante, entusiasta, pro-activo, servicial, muy investigador, me gusta trabajar en equipo y disfruto de aprender nuevas cosas. En el transcurso de mi carrera he logrado conocimientos en Inteligencia Artificial, Base de datos, Análisis de datos, Programación, Servidores, Soporte técnico, Diseño gráfico, Diseño web y manejo de muchas herramientas informáticas que usualmente se usan en las empresas.

EXPERIENCIA

FAUSI SHOP

Es un emprendimiento personal que nace con la idea de apoyar a las pequeñas empresas en la inserción al mundo digital a través de las ventas con una plataforma web de e-comerce. Ofrece marketing digital y una página web donde puedan promocionar y vender sus productos.

FUNDADOR-CTO

MARZO 2020 - ACTUALIDAD

Desarrollar las estrategias, herramientas, conocimientos, equipos y personal necesarios para que la empresa pueda desarrollarse de manera de correcta en el mercado.

- Desarrollo de un plan Estratégico.
- Realizar el marketing Digital de la empresa y los productos.
- Buscar vendedores que trabajen con nosotros.
- Hacer los diseños publicitarios.
- Desarrollar la plataforma web.
- Coordinar la logística y la post-venta.

LINIO GROUP

Es una empresa de e-comerce, posicionada en el Top 3 de las mejores empresas Marketplace en Latinoamérica. Fue adquirida por el Grupo Falabella en agosto del 2018.

ASISTENTE DE IT

ENE 2019 – FEBRERO 2020

Brindar las herramientas y conocimientos necesarios para dar solución a los problemas que puedan interferir en los procesos de transmisión de datos, así como coordinar con las diversas áreas en el desarrollo e implementación de nuevas tecnologías. En el tiempo que laboré en Linio, fui nombrado responsable del área en múltiples ocasiones.

- Help desk.
- Soporte técnico a impresoras laptops y servidores.
- Realizar reportes e inventarios de útiles y equipos de TI.
- Coordinar con las diversas áreas para la compra de tecnologías empresariales.
- Creación y/o implementación de nuevas tecnologías.
- Desarrollo de sistemas para la empresa.

JARHOL SAC

Empresa que pertenece al rubro de confección de prendas de vestir, con el objetivo de mejorar en el mercado competitivo apuesta por la transformación digital del negocio y la automatización de cada uno de sus procesos.

ASISTENTE ADMINISTRATIVO

JUL 2019-ENERO 2020

Se trabajó en la implementación de mapeos de los procesos que le permitirá a la empresa entender y transmitir a los trabajadores los procesos necesarios para la realización del producto, también permitió trabajar en la optimización de procesos.

- Diseño y mapeo de procesos de la empresa.
- Mejora de procesos por valor agregado.
- Elaborar cuadros estadísticos de las mejoras realizadas.
- Desarrollo de sistemas que permitan automatizar dichos procesos.

LABOPT

Cadena de tiendas que se especializan en el desarrollo y distribución de las principales marcas de lentes. La empresa invirtió en la sistematización de sus puntos de venta.

DESARROLLADOR PHP LARAVEL

ENE 2018 – JUL 2018

Colaboración en el diseño, desarrollo y posterior proceso de prueba y soporte del sistema. Realizar modificaciones en la interfaz de acuerdo a lo requerido por el cliente. Elaboración de manuales, instructivos y documentación.

EDUCACION

Ingeniería de sistemas – Universidad Nacional del Callao

EDUCACION ADICIONAL

Inteligencia Artificial aplicada a Negocios y Empresas UDEMY 2020 Ciencia de Datos, Machine Learning, IA, UNAC 2020. Modelado y diseño de base de datos, Universidad Nacional de Ingeniería 2019 Administración e implementación de Base de datos, Universidad Nacional de Ingeniería 2019. Power BI, Cedhinfo 2020.

SQL server Analytics, Cedhinfo 2018.

Excel. Cedhinfo 2019.

HABILIDADES

Conocimiento de base de datos SQL, MySql, Oracle.
Conocimiento de herramientas Bizagi y Visio.
Conocimientos básicos de la metodología ágil SCRUM.
Análisis de datos con Python.
Desarrollo de sistemas con PHP framework Laravel, C++, C#.
Conocimientos de Marketing digital con Facebook Ads.
Conocimientos de SEO posicionamiento web.